臺灣板橋地方法院民事裁定　　　　　　　95年度訴字第2763號
原　　　告　甲○○
被　　　告　乙○○
訴訟代理人　黃安然　律師
上列當事人間請求侵權行為損害賠償事件，經本院於民國九十六
年一月三十一日言詞辯論終結，本院裁定如下：
    主  文
原告之訴及假執行之聲請均駁回。
訴訟費用由原告負擔。
    理  由
一、按因犯罪而受損害之人，以對於刑事被告及依民法負賠償責
    任之人請求回復其損害者為限，始得於刑事訴訟程序附帶提
    起民事訴訟，刑事訴訟法第四百八十七條第一項定有明文。
    且刑事庭移送民事庭之附帶民事訴訟，僅移送前之訴訟行為
    準用關於刑事訴訟之規定，若移送後之訴訟程式，則應適用
    民事訴訟法，故移送民事庭之附帶民事訴訟，縱其移送前提
    起此項訴訟，不合刑事訴訟法第四百八十七條所定之要件，
    而有同法第五百零二條第一項關於訴之不合法之規定情形時
    ，但其移送後之訴訟程式，既應適用民事訴訟法，即屬同法
    第二百四十九條第一項第六款所謂起訴不備其他要件，仍應
    依該條項款之規定，以裁定駁回之，自無準用刑事訴訟法第
    五百零二條第一項，以判決程式裁判之餘地。次按刑事法院
    得依刑事訴訟法第五百零四條第一項規定，將附帶民事訴訟
    以裁定移送於該法院民事庭者，以刑事部分宣告被告有罪之
    判決者為限，至刑事訴訟諭知無罪之判決，刑事法院本應依
    同法第五百零三條第一項前段規定以判決駁回原告之訴，如
    誤以裁定移送於民事庭，其訴之不合法，不因移送民事庭而
    受影響，受移送之民事庭應認原告之訴為不合法以裁定駁回
    之，最高法院六十六年台上字第一０九四號判例意旨亦有明
    示。
二、本件原告因被告毀損等案件（九十五年度易字第一四０八號
    ）於刑事訴訟程序附帶提起民事訴訟（九十五年度附民字第
    三七五號），請求判令被告應給付原告新臺幣（下同）一百
    十六萬元，並陳明願供擔保請准宣告假執行。經刑事庭依刑
    事訴訟法第五百零四條第一項規定，將其附帶之民事訴訟裁
    定移送民事庭。
三、原告主張被告恐嚇毀損之事實，造成原告辦公室設備、車輛
    多處損壞，詳如警局筆錄所述，故向被告請求賠償辦公室設
    備損害三十萬元。又原告因該事件，精神飽受驚嚇，時常作
    惡夢，精神恍惚數日，乃向被告請求精神慰賠償三十萬元。
    再辦公室設備及車子，均為生財器具，受損後無法正常營運
    ，造成營運損失，請求營業損失五十六萬元，共計一百十六
    萬元。被告之答辯則詳如卷附之答辯狀。經查：本件被告被
    訴損壞部分，刑事起訴及判決認定之事實，係被告與六名成
    年男子共同損壞大盛燈飾有限公司（下稱大盛公司）所有之
    財物，有九十五年度偵字第一一一一一號起訴書暨九十五年
    易字第一四０八號判決書在卷可稽，被害人為大盛公司，原
    告並非因犯罪而受損害之人，依上述說明，原告不得對刑事
    被告（即被告），於刑事訴訟程序附帶提起民事訴訟。原告
    提起之附帶民事訴訟於法不合。刑事庭移送後之訴訟程式，
    應適用民事訴訟法，即屬同法第二百四十九條第一項第六款
    所謂起訴不備其他要件，仍應依該條項款之規定，以裁定駁
    回之。又被告被訴恐嚇部分，刑事訴訟係諭知無罪之判決，
    前開判決觀之即明，依上開說明，刑事法院本應以判決駁回
    原告之訴，茲誤以裁定移送於民事庭，其訴之不合法，不因
    移送民事庭而受影響，仍應認原告之訴為不合法以裁定駁回
    之。
四、綜上所述，原告之訴顯難認為合法，應予駁回。其假執行之
    聲請亦失所依附，併予駁回。
五、依民事訴訟法第二百四十九條第一項第六款、第九十五條、
    第七十八條，裁定如主文。
中　　華　　民　　國　　96　　年　　2 　　月  　14　　日
                  民事第一庭    法　官　李世貴
以上正本係照原本作成
如不服本裁定應於送達後10日內向本院提出抗告狀，並應繳納抗
告費新台幣1,000元整。
中　　華　　民　　國　　96　　年　　2 　　月　　15  　日
                            書記官　蘇哲男
